臺灣桃園地方法院刑事裁定  
111年度聲字第369號
聲  請  人  臺灣桃園地方檢察署檢察官
受  刑  人  林慶勇（原名林進富）



上列聲請人因受刑人數罪併罰有二裁判以上，聲請定其應執行之
刑（111年度執聲字第172號），本院裁定如下：
    主  文
林慶勇（原名林進富）所犯如附表所示之罪，所處如附表所示之
刑，應執行有期徒刑拾月，如易科罰金，以新臺幣壹仟元折算壹
日。 
    理  由
一、聲請意旨略以：受刑人林慶勇（原名林進富）因違反毒品危
    害防制條例案件，先後經判決確定如附表，應依刑法第53條
    及第51條第5 款定其應執行之刑，爰依刑事訴訟法第477 條
    第1 項聲請裁定等語。
二、按裁判確定前犯數罪者，併合處罰之。數罪併罰，分別宣告
    其罪之刑，若宣告多數有期徒刑者，於各刑中之最長期以上
    ，各刑合併之刑期以下，定其刑期。但不得逾30年，刑法第
    50條、第51條第5 款，分別定有明文。又數罪併罰，有二裁
    判以上者，依第51條之規定，定其應執行之刑，刑法第53條
    亦規定甚明。次按縱令所犯數罪中有一罪刑已經執行完畢，
    仍應就其所犯各罪宣告刑更定應執行刑，在所裁定之執行刑
    尚未執行完畢前，各罪之宣告刑，尚不發生執行完畢之問題
    ，不能因犯罪之一部分所科之刑業經執行完畢，而認檢察官
    之聲請為不合法，予以駁回；至已執行部分，自不能重複執
    行，應由檢察官於指揮執行時扣除之，此與定應執行刑之裁
    定無涉（最高法院86年度台抗字第472 號裁定意旨參照）。
    另刑事訴訟法第370 條第2 項、第3 項，已針對第二審上訴
    案件之定應執行之刑，明定有不利益變更禁止原則之適用；
    分屬不同案件之數罪併罰，倘一裁判宣告數罪之刑，曾經定
    其執行刑，再與其他裁判宣告之刑定其執行刑時，在法理上
    亦應同受此原則之拘束（最高法院103 年度第14次刑事庭會
    議決議意旨可資參考）；基此，上開更定之應執行刑，不應
    比前定之應執行刑加計其他裁判所處刑期或所定應執行刑後
    為重，否則即與法律秩序理念及法律目的之內部界限有違，
    最高法院93年度台非字第192 號判決意旨亦同此見解。又依
    刑法第53條之規定，定其應執行之刑者，由該案犯罪事實最
    後判決之法院之檢察官，聲請該法院裁定之，刑事訴訟法第
    477 條第1 項亦定有明文。
三、按定應執行刑，不僅攸關國家刑罰權之行使，於受刑人之權
    益亦有重大影響，除顯無必要或有急迫情形外，法院於裁定
    前，允宜予受刑人以言詞、書面或其他適當方式陳述意見之
    機會，程序保障更加周全等情，固有最高法院刑事大法庭11
    0年度台抗大字第489號裁定意旨可供參照。惟法院對案件於
    程序、實體各面向之權益，應權衡、折衷、兼顧，無由偏執
    一端。在程序面，除給予被告、受刑人陳述意見機會之保障
    以外，妥速作成裁判，也是重要之程序利益，此觀刑事妥速
    審判法之各該規定即明。定執行刑案件在實務上又是列屬最
    速件，所以妥速作成裁判之程序利益較高，除定刑結果對受
    刑人影響較重大，應給予受刑人陳述意見之機會外，若屬相
    對影響輕微之案件，則給予受刑人陳述意見之程序利益，原
    則上應稍為退讓。查受刑人林慶勇（原名林進富）並未在監
    在押，此有臺灣高等法院被告前案紀錄表在卷稽，是本院不
    克於7日內傳喚受刑人到庭或以他方適當方式使受刑人對本
    件檢察官聲請定其應執行之刑陳述意見，且本件定應執行之
    刑乃「最速件」處理案件，為免影響受刑人權益，故認本件
    有急迫情形；又本案檢察官僅就受刑人所犯如聲請書附表編
    號1至2所示均得易科罰金之3罪，聲請定其應執行之刑，且
    其中編號1所示之2罪，業經法院另行定其應執行之刑且已執
    行完畢，是本案尚屬單純，本院於裁量時，既受內、外部界
    限之約束，並予從寬酌定，應無損其聽審權，故本案尚無使
    受刑人另行陳述意見之必要，合先敘明。
四、經查，受刑人林慶勇（原名林進富）因違反毒品危害防制條
    例案件，先後經法院判處如附表所示之刑，本院為受刑人所
    犯如附表所示之罪之犯罪事實最後判決之法院，且如附表編
    號2 所示之罪係於附表編號1 所示之判決確定前所犯，且均
    已確定在案等情，有該判決書及臺灣高等法院被告前案紀錄
    表各1 份附卷可稽。受刑人所犯附表編號1所載之罪刑雖已
    執行完畢，揆諸前揭最高法院裁判意旨，仍得由檢察官於換
    發執行指揮書時，扣除該部分已執行完畢之刑，並不影響本
    件應予定其應執行刑之結果。茲檢察官聲請定其應執行之刑
    ，本院審核認尚無不合，應予准許。惟參照前揭說明，本院
    定應執行刑，不得逾越刑法第51條第5 款所定法律之外部界
    限，即不得重於附表編號1 至2所示各罪宣告刑之總和，亦
    應受內部界限之拘束，即不得重於附表編號1 所定應執行刑
    及編號2 所示宣告刑之總和。又受刑人如附表所犯附表各編
    號所示之犯行均係施用毒品罪，爰審酌受刑人所犯如附表所
    示各罪之犯罪態樣、手段之異同，責任非難重複程度之高低
    ，暨衡以受刑人所犯各罪情節、行為人預防需求及整體刑法
    目的等情狀，為整體非難評價，爰定其應執行刑如主文所示
    ，並諭知易科罰金之折算標準。併援引「臺灣桃園地方檢察
    署受刑人林慶勇（原名林進富）定應執行刑案件一覽表」資
    為附表。
五、依刑事訴訟法第477 條第1 項，刑法第53條、第51條第5 款
    、第41條第1 項前段、第8 項，裁定如主文。 
中　　華　　民　　國　　111 　年　　1 　　月　　27　　日
                  刑事第十四庭  法　官　吳天明
以上正本證明與原本無異。
如不服本裁定，應於裁定送達後5 日內向本院提出抗告狀。
                                書記官  高慈徽
中　　華　　民　　國　　111 　年　　2 　　月　　7 　　日